【裁判字號】    97,上訴,5768
【裁判日期】    980213
【裁判案由】    毒品危害防制條例
【裁判全文】
臺灣高等法院刑事判決                97年度上訴字第5768號
上  訴  人
即  被  告  甲○○
上列上訴人因毒品危害防制條例案件，不服臺灣板橋地方法院
97年度訴字第4390號，中華民國97年10月31日第一審判決（起訴
案號：臺灣板橋地方法院檢察署97年度毒偵字第7123號），提起
上訴，本院判決如下：
    主  文
上訴駁回。
    理  由
一、按不服地方法院之第一審判決而上訴者，應向管轄第二審之
    高等法院為之。上訴書狀應敘述具體理由。上訴書狀未敘述
    上訴理由者，應於上訴期間屆滿後20日內補提理由書於原審
    法院，逾期未補提者，原審法院應定期間先命補正。第二審
    法院認為上訴書狀未敘述理由或上訴有第362條前段之情形
    者，應以判決駁回之。但其情形可以補正而未經原審法院命
    其補正者，審判長應定期間先命補正。刑事訴訟法第361條
    、第367條，分別定有明文。所謂不服第一審判決之具體理
    由，必係依據卷內既有訴訟資料或提出新事證，指摘或表明
    第一審判決有何採證認事、用法或量刑等足以影響判決本旨
    之不當或違法，而構成應予撤銷之具體事由，始克當之（例
    如：依憑證據法則具體指出所採證據何以不具證據能力，或
    依憑卷證資料，明確指出所為證據證明力之判斷如何違背經
    驗、論理法則）；倘僅泛言原判決認定事實錯誤、違背法令
    、量刑失之過重或輕縱，而未依上揭意旨指出具體事由，或
    形式上雖已指出具體事由，然該事由縱使屬實，亦不足以認
    為原判決有何不當或違法者（例如：對不具有調查必要性之
    證據，法院未依聲請調查亦未說明理由，或援用證據不當，
    但除去該證據仍應為同一事實之認定），皆難謂係具體理由
    ，俾與第二審上訴制度旨在請求第二審法院撤銷、變更第一
    審不當或違法之判決，以實現個案救濟之立法目的相契合，
    並節制濫行上訴（最高法院97年度臺上字第892號判決參照
    ）。是以上訴人之上訴書狀或補提之上訴理由書，雖有敘述
    上訴理由，惟並未具體敘述第一審判決有上述違法、不當情
    形，即與未敘述具體理由無異，其所為上訴，即不符合上訴
    之法定要件。
二、本件被告不服原判決，提起上訴，上訴理由略以：被告於民
    國（下同）96年6月獲減刑出獄後為負擔家計而工作，因身
    體健康欠佳時常感冒，而經常服用感冒液，於97年6月間尤
    甚，故就本件於97年6月間採取之尿液經送驗後呈嗎啡類陽
    性反應之結果存疑，請求將上開尿液重新覆驗，以釋被告心
    中疑慮，以達法律之公平對待云云。
三、經查：原判決以被告坦承其於97年6月20日晚間10時許，在
    友人蔡惠蘭位於臺北縣中和市○○路80號5樓之1住處，以將
    海洛因摻入香菸內吸食之方式，施用第一級毒品海洛因乙次
    ；另將甲基安非他命放置於玻璃球吸食器內，用火燒烤吸食
    其生成煙霧之方式，施用第二級毒品甲基安非他命乙次。核
    其所為，分別係犯毒品危害防制條例第10條第1項及第2項之
    施用第一級及第二級毒品罪。爰審酌被告曾經觀察、勒戒、
    強制戒治後，應知所惕勵，當知悉施用毒品之危害及其違法
    性，且已有多次施用毒品前科，詎其仍因自制力薄弱，並漠
    視法令禁制，而再犯本案，顯不知悛悔，應嚴予非難，兼衡
    被告於犯後即能坦承犯行，而其施用毒品行為於本質上係屬
    自我戕害行為，反社會性之程度應屬較低等一切情狀，分別
    就施用第一級毒品部分，量處有期徒刑1年；施用第二級毒
    品部分，處有期徒刑10月（按被告就施用第二級毒品部分未
    上訴）；合併應行有期徒刑1年8月。經核並無違誤，所為量
    刑亦屬允當。
四、按氣相層析質譜儀分析法係現在最精確之檢驗法，有台北榮
    民總醫院83年3月3日（83）北總內字第0815號函可查。經行
    政院衛生署認可之檢驗機構則採用氣相層析質譜儀（GC/MS
    ）分析法，以氣相層析質譜儀分析法進行確認者，均不致產
    生偽陽性反應。亦有行政院衛生署管制藥品管理局92 年6月
    20日管檢字第0920004713號函可稽。是以檢驗單位所用之氣
    相層析質譜儀分析法之精確度而論，應可剔除「偽陽性反應
    」之可能，該檢驗結果自可憑信。卷附台灣檢驗科技股份有
    限公司97年7月9日出具之CH/2008/60647號濫用藥物檢驗報
    告（見偵查卷第15頁）係以酵素免疫分析為初步篩檢，再以
    氣相層析質譜法為確認，依上開說明，自不會發生偽陽性反
    應。且被告於原審已坦承有於97年6月20日晚間施用第一級
    毒品海洛因，是摻在香菸裡面等語（見原審卷第37頁）。是
    被告上訴理由空言稱係因服用感冒液，驗尿結果始呈嗎啡陽
    性反應，未就其係何時確有服用何種感冒液為舉證，且未具
    體指摘原判決於認事用法或量處刑罰，有何違法或不當，依
    上開說明，本件上訴顯不合法定程式應予駁回，並不經言詞
    辯論為之。
據上論斷，應依刑事訴訟法第367條前段、第372條，判決如主文
。
中    華    民    國    98    年    2     月    13    日
                  刑事第十六庭審判長法  官  溫耀源
                                    法  官  許增男
                                    法  官  王敏慧
以上正本證明與原本無異。
如不服本判決，應於收受送達後10日內向本院提出上訴書狀，其
未敘述上訴之理由者並得於提起上訴後10日內向本院補提理由書
（均須按他造當事人之人數附繕本）「切勿逕送上級法院」。
                                    書記官  丁淑蘭
中    華    民    國    98    年    2     月    13    日
附錄：本案論罪科刑法條全文
毒品危害防制條例第10條
施用第一級毒品者，處 6 月以上 5 年以下有期徒刑。
施用第二級毒品者，處 3 年以下有期徒刑。


司法院資訊處製作；財團法人民間司法改革基金會備份。
